臺灣基隆地方法院刑事判決　　　　96年度易字第207號
公　訴　人　臺灣基隆地方法院檢察署檢察官
被　　　告　丙○○
上列被告因竊盜案件，經檢察官提起公訴（96年度偵字第1757號
），並經本院合議庭裁定由受命法官獨任進行簡式審判程序，判
決如下：
    主      文
丙○○攜帶兇器竊盜，累犯，處有期徒刑捌月；又攜帶兇器竊盜
未遂，累犯，處有期徒刑肆月。應執行有期徒刑拾月。
    事實及理由
一、本件證據應補充：「被告於本院準備程序及審判程序之自白
    」外，餘犯罪事實、證據及所犯法條均引用如附件檢察官起
    訴書之記載。
二、按刑法第321條第1項第3 款之攜帶兇器竊盜罪，係以行為人
    攜帶兇器竊盜為其加重條件，此所謂兇器，其種類並無限制
    ，凡客觀上足以對人之生命、身體、安全構成威脅，具有危
    險性之兇器均屬之，且祇須於行竊時攜帶此種具有危險性之
    兇器為已足，並不以攜帶之初即有行兇之意圖為必要，此最
    高法院79年度台上字第5253號判例意旨可資參照。又上開所
    謂之「攜帶兇器」，只須行竊時攜帶具有危險性之物為已足
    ，並不以將該兇器自他地攜往行竊地為必要，亦即不論其係
    於未行竊前即攜帶持有或在竊盜現場臨時拾取持用，亦不問
    該兇器為何人所有均屬之。被告持以行竊之鋼絲剪1 支雖係
    其在竊盜現場臨時所拾取，非被告所有，然其於客觀上既係
    得持以攻擊人身，對人之生命、身體、安全構成威脅，具有
    相當危險性之器械，揆諸前揭判例意旨及說明，自與刑法第
    321條第1項第3款之構成要件相當，附此說明。
三、據上論斷，應依刑事訴訟法第273條之1第1項、第284 條之1
    、第299條第1項前段、第310條之2、第454條第2項，刑法第
    321條第1項第3款、第2項、第47條第1項、第25條第2項、第
    51條第5款，判決如主文。
本案經檢察官乙○○到庭執行職務。
中　　華　　民　　國　　96　　年　　5 　　月　　4 　　日
                  刑事第三庭法  官    何怡穎
以上正本證明與原本無異。
對於本件判決如有不服，應於收受送達後10日內，向本院提出上
訴書狀，上訴於臺灣高等法院，並按他造當事人之人數附具繕本
。
中　　華　　民　　國　　96　　年　　5 　　月　　4 　　日
                            書記官    鄭梅君
附錄本案論罪科刑法條：
刑法第321條
犯竊盜罪而有左列情形之一者，處6月以上、5年以下有期徒刑：
一  於夜間侵入住宅或有人居住之建築物、船艦或隱匿其內而犯
    之者。
二  毀越門扇、牆垣或其他安全設備而犯之者。
三  攜帶兇器而犯之者。
四  結夥三人以上而犯之者。
五  乘火災、水災或其他災害之際而犯之者。
六  在車站或埠頭而犯之者。
前項之未遂犯罰之。
附件：
臺灣基隆地方法院檢察署檢察官起訴書
 　　　　　　　　　　　　　　　　　　　96年度偵字第1757號
 　　被　　　告　丙○○　男　44歲（民國○○年○月○日生）
 　　　　　　　　　　　　住臺北縣瑞芳鎮○○路73號
 　　　　　　　　　　　　國民身分證統一編號：Ｚ000000000號
 上列被告因竊盜案件，已經偵查終結，認應該提起公訴，茲將犯
 罪事實及證據並所犯法條分敘如下：
         犯  罪  事  實
 一、丙○○前因竊盜案件，經臺灣基隆地方法院於民國93年1 月
     2日，以92年度基簡字第951 號判決判處有期徒刑2月確定，
     於93年4 月22日縮刑期滿執行完畢，竟猶不知悔改，復意圖
     為自己不法之所有，先於（一）96年2月4日上午9 時許，持
     用其二哥楊文魁先前服務於台電深澳發電廠所留下之進廠工
     作證進入深發澳電廠位於臺北縣瑞芳鎮台電新村26號內之廠
     區，並持用電廠內客觀上足以危害人生命、身體安全之鋼絲
     剪1支作為犯罪工具，剪下電廠內第2號機之接地銅線約51公
     斤而竊取之，得手後旋將竊得之物載離現場，並分次變賣得
     款新台幣6120元花用殆盡。再於（二）96年2月10日上午9時
     許，又以相同手法進入上開廠區，並持用相同工具剪下電廠
     內第3 號機之接地銅線，尚在剪取而未將該處接地銅線置於
     其實力支配之下之際，適為電廠保全人員丁○○當場發現並
     予制止而未得手。嗣經深澳電廠人員報警查獲。
 二、案經臺北縣政府警察局瑞芳分局報告偵辦。
         證  據  並  所  犯  法  條
 一、證據清單與待證事實
     ┌───┬─────────┬──────────┐
     │ 編號 │ 證  據  名  稱   │  證  明  事  實    │
     ├───┼─────────┼──────────┤
     │  一  │被告丙○○之自白  │全部犯罪事實        │
     ├───┼─────────┼──────────┤
     │  二  │證人丁○○之證述  │被告於96年2 月10日上│
     │      │                  │午9 時許，持客觀上足│
     │      │                  │以危害人生命、身體安│
     │      │                  │全之鋼絲剪1 支竊取深│
     │      │                  │澳發電廠內第3 號機接│
     │      │                  │地銅線未遂之事實    │
     ├───┼─────────┼──────────┤
     │  三  │告訴代理人甲○○之│深澳發電廠第2號機、3│
     │      │指證              │號機接地銅線遭竊之事│
     │      │                  │實                  │
     ├───┼─────────┼──────────┤
     │  四  │贓物認領保管單1 紙│被告攜帶凶器竊盜之事│
     │      │、鋼絲剪照片1 張  │實                  │
     ├───┼─────────┼──────────┤
     │  五  │失竊現場照片7 張  │深澳發電廠內第2 號機│
     │      │                  │、3 號機接地銅線遭破│
     │      │                  │壞竊取之事實        │
     ├───┼─────────┼──────────┤
     │  六  │楊文魁進廠工作證1 │被告利用該進廠工作證│
     │      │張扣案            │入內行竊之事實      │
     └───┴─────────┴──────────┘
 二、核被告96年2月4日所為，係犯刑法第321 條第1項第3款之攜
     帶凶器竊盜罪嫌；96年2月10日所為，係犯刑法第321 條第2
     項、第1項第3款之攜帶凶器竊盜未遂罪嫌。又被告於受徒刑
     之執行完畢後，5年以內故意再犯此2件有期徒刑以上之罪，
     為累犯，均請依刑法第47條第1項之規定加重其刑。
 三、依刑事訴訟法第251條第1項提起公訴。
     此　致
 臺灣基隆地方法院
 中　　華　　民　　國　　96　　年　　3 　　月　　23　　日
 　　　　　　　　　　　　　　　檢察官　曾　淑　婷
 本件正本證明與原本無異
 中　　華　　民　　國　　96　　年　　3 　　月　　27　　日
 　　　　　　　　　　　　　　　書記官　潘　健　安
 附錄所犯法條：
 刑法第321條第1項第3款、第2項
     犯竊盜罪而有左列情形之一者，處6月以上、5年以下有期徒
     刑：
     三  攜帶兇器而犯之者。
 前項之未遂犯罰之。
